臺灣臺北地方法院民事判決　　　　　　　93年度訴字第2806號
原　　　告　安吾安有限公司
法定代理人　丁○○
訴訟代理人　劉明益律師
被　　　告　善美得國際股份有限公司
法定代理人　甲○○○○
訴訟代理人　林天財律師
複代理人　　王嘉寧律師
上列當事人間損害賠償等事件，本院於94年5月23日言詞辯論終
結，判決如下：
    主  文
原告之訴及假執行之聲請均駁回。
訴訟費用由原告負擔。
    事  實
一、按訴狀送達後，原告不得將原訴變更或追加，但擴張應受判
    決事項之聲明者，不在此限，民事訴訟法第255條第1項第3
    款定有明文。本件原告起訴時除請求確認兩造間多層次傳銷
    事業經銷商會員關係存在外，併請求被告應給付原告1,674,
    114元，原告嗣後追加請求「並自93年7月1日起至恢復原告
    經銷商會員權日止，按月給付原告新台幣837,057元」核其
    所為，應屬聲明之擴張，揆諸上開說明，自無不合，自應准
    許。
二、原告起訴主張：
（一）伊為被告多層次傳銷事業之經銷商會員，以多層次傳銷方
      式銷售女用內衣褲、調整型緊身褲襪、定型彈性絲襪、調
      整型內褲、洗濯劑、伊卡爾保養系列等商品，嗣進階為「
      總括代理店」（英文簡稱ＳＡＧ），雙方並訂有總括代理
      店契約，詎被告竟無故於民國93年5月4日委託林天財律師
      發函，終止前揭契約。伊據理力爭，被告拒絕回覆伊之經
      銷會員權，被告無故終止合約，依法不合，伊經銷商會員
      權之法律關係自有確認之利益，又自93年5月1日起原屬於
      伊下線組織之傳銷獎金，被告亦拒絕給付，造成伊損害，
      爰以債務不履行及侵權行為請求損害賠償，因被告拒絕交
      付伊下線組織體系業績，致無法確認實際發生之金額，暫
      以自93年4月30日回溯10個月之平均銷售獎金約837,057元
      ，為每月之損害賠償金額，為此依法提起本件訴訟。
（二）被告以伊違反契約第二條為由，終止契約，並以「原告明
　　　知故犯，於93年間屢次違反相關規定，以錯誤、不當之方
　　　式培育ＳＡＧ，且有阻撓其下線乙○○ＳＦＡＧ晉升為Ｓ
　　　ＡＧ之機會，而刻意欲培植乙○○之二位下線晉升為ＳＡ
　　　Ｇ，使之超越乙○○ＳＦＡＧ之位階而成為原告自己之直
　　　接下線．．．損害被告公司利益及其他直銷會員權益之行
　　　為」為違反契約第2條之情事云云，與事實不符，被告所
　　　稱「以錯誤、不當之方法培育ＳＡＧ」，為一不確定概念
　　　，並未約定具體事項，做為認定「錯誤」、「不當」之限
　　　制及約束事項，被告未舉證「錯誤、不當之方法」。況「
　　　以錯誤、不當之方法培育ＳＡＧ」並非系爭契約第2條所
　　　規範之事項。被告提出原告法定代理人丁○○所立保證書
　　　，該保證書並非法定代理人丁○○之本意。該保證書之緣
　　　由是93年3月31日在被告公司，被告總經理與其太太藉故
　　　原告之第二代下線乙○○要晉升ＳＡＧ一直未成功，而怪
　　　罪原告，後來要丁○○簽保證書，如不簽即馬上離開公司
      不能再經營，丁○○一時心慌，聽翻譯戊○○唸一字抄一
      字所寫，況文中所載「經由日本中野佳代子ＳＡＧ教導我
      錯誤的方式培育ＳＡＧ」亦為含糊之詞，無具體之事證。
      再查被告所謂「阻撓其下線乙○○由ＳＦＡＧ晉升為ＳＡ
  　　Ｇ之機會」更屬無稽：原告已依被告所定多層次傳銷進階
  　　制度，盡力促使乙○○成為ＳＡＧ，且93年5月初原告曾
  　　向被告總經理西山武雄社長爭取以銷貨業績達1,350萬元
  　　之方式讓乙○○晉升，但西山武雄社長當場拒絕，顯然是
  　　被告公司總經理故意阻撓乙○○晉升之機會。又被告以原
  　　告所立切結書為由，課以原告顯失公平之義務，已違反多
  　　層次傳銷管理辦法第17條第1項第8款之規定，顯然無效。
  　　被告又謂向乙○○謊報其組織業績（以多報少），以打擊
  　　其挑戰意志，純屬無稽：被告訴代於93年8月12日準備程
  　　序自認「乙○○可以直接跟公司查詢業績。」則乙○○何
  　　需透過原告查詢？縱乙○○向原告查詢，原告也是先向被
  　　告查詢後，再轉告乙○○，並不是原告可以無中生有，任
  　　意告知業績，而被告稱乙○○分別於93年3月29日、30日
  　　查詢，與乙○○之配偶於93年3月30日下午查詢之業績不
  　　同，即認原告有故意阻撓乙○○挑戰ＳＡＧ之行為。業績
  　　結算時點先後不同，豈可以事後累積之數額來質疑先前之
  　　數額不對？被告又謂故意運作其他下線退貨，企圖阻止訴
  　　外人乙○○93年3月份600萬元業績之達成，亦屬無稽：依
  　　多層次傳銷理論及原告多層次傳銷下線組織，乙○○為原
  　　告之第二代，乙○○之下線第一代有尤美雅、蔡雅年等人
  　　，第二代有許郭月女、關喜珍、盧桂香、沈朔寅等人，第
  　　三代有許秀如、李玉華、施潘連花、陳貴花、吳凱婷等人
  　　，第四代郭月鳳等人，其中一人若要退貨，除影響自己之
  　　業績外，也影響到直接上線之業績（佣金），乙○○之下
  　　線是否退貨，非原告所能左右。況訴外人乙○○93年3月
  　　份之業績已達600萬元，被告亦無爭議，被告謂退貨之詞
  　　純憑空杜撰。被告以訴外人乙○○所立切結書以證明原告
  　　「有向乙○○少報業績及為其他阻撓其下線乙○○由ＳＦ
  　　ＡＧ晉升為ＳＡＧ機會之行為」云云，實屬無稽，乙○○
  　　所立切結書，原告否認其真正。縱設切結書為乙○○所寫
  　　，內容亦與事實不符。又被告所稱「刻意欲培植周慧環之
  　　二位下線晉升為ＳＡＧ，使之超越乙○○ＳＦＡＧ之位階
  　　而成為原告自己之直線下線」純屬無稽，所有多層次傳銷
  　　皆有位階超越制度，因多層次傳銷是依個人努力銷售產品
  　　累積業績，逐階晉升，依一定位階、比例分配獎金，當下
  　　線業績大於上線，晉階超越上線，獎金之比例大於上線時
  　　，當然會超越。如為了上線不被超越，而刻意打壓下線，
  　　此方為違反多層次傳銷制度，蓋以欲超越之下線而言，豈
  　　不「阻撓晉升之機會」？以原告傘下組織，直屬ＳＡＧ有
  　　黃明慧（ＳＡＧ）、柯惠雯（ＳＡＧ）、吳美花（ＳＡＧ
  　　）直屬ＳＦＡＧ有林坤生、陳俞延、粘鳳嬌、直屬ＢＭ蕭
  　　麗媛等。而乙○○是林坤生（ＳＦＡＧ）之下線。原告一
  　　視同仁協助下線經營，無刻意培植乙○○之下線晉升為Ｓ
  　　ＡＧ之情事。
（三）再按多層次傳銷事業不得為「以違背其傳銷組織或計畫之
　　　方式，對特定人給予優惠待遇，以減損其他參加人可獲得
　　　之佣金、獎金或其他經濟利益」，為多層次傳銷管理辦法
      第17條第1項第6款規定，被告總經理為被告公司之行政經
      理人，其藉口原告應保證讓乙○○於3、4月晉升ＳＡＧ，
      嗣以未達成為由，片面終止原告契約，進而將原告下線組
      織全部納入其個人下線組織，如同對乙○○及西山武雄社
      長特別優惠待遇，已違反上開多層次傳銷管理辦法規定，
      被告終止系爭契約，已有違法。
（四）爰為聲明：（1）確認原告與被告間多層次傳銷事業經銷
      商會員權關係存在。（2）被告應給付原告新台幣1,674,1
      14元及自起訴狀繕本送達翌日起至清償日止，按年利率5
      ％計算之利息。並自93年7月1日起至恢復原告經銷商會員
      權日止，按月給付原告新台幣837,057元。（3）本聲明第
      二項原告願供擔保，請准宣告假執行。
三、被告則以：
（一）原告起訴時，其訴之聲明除請求確認兩造間多層次傳銷事
      業經銷商會員關係存在外，係請求伊應給付原告1,674,11
      4元，惟原告嗣後追加請求「並自93年7月1日起至恢復原
      告經銷商會員權日止，按月給付原告新台幣837,057元。
      」此部分之追加應不符民事訴訟法第255條第1項之規定應
      不合法，且伊不同意原告此部分為訴之追加。
（二）原告主張伊負債務不履行之損害賠償責任，應無理由，蓋
　　　兩造間之經銷契約因原告違反契約約定，業經被告於93年
　　　5月4日合法終止而不存在，是被告對原告即無任何契約上
　　　之義務存在，迺被告對原告既無契約債務存在，自無債務
　　　不履行之情事存在，則原告請求被告自93年05月起按月給
　　　付837,057元債務不履行之損害賠償自屬無稽。再查，原
　　　告既主張被告應負債務不履行損害賠償責任，不惟應有上
　　　開經銷契約確屬存在之前題外，尚且應證明原告基於該經
　　　銷契約有何確實之經銷行為及經銷業績而得請求被告給付
　　　該經銷業績獎金，然被告卻未給付該業績之債務存在，茲
　　　原告既自93年05月份起既無實際從事經銷行為而無任何業
　　　績，其請求金額之計算係以回溯10個月之實際經銷業績為
　　　基準而據以作為其自銷行為之業績亦屬無稽而不足採。再
　　　者，本件原告既承認被告對於終止契約前之業績獎金，洵
　　　業已給付完畢，是被告自無任何債務不履行之行為。
（三）原告備位主張被告依侵權行為負損害賠償責任亦無理由。
      原告指稱被告終止兩造經銷商合約係故意背於善良風俗，
      以不當方法終止契約，屬濫用權利、違反誠信，應負損害
      賠償責任（民法第184條第1項後段）云云，實屬無稽。經
      查本件被告係依兩造經銷合約之約定，以原告違反契約約
      定而終止雙方之契約關係，故該終止契約之行為誠屬合法
      且係被告正當權利之行使行為，與前開法條所規定之「故
      意以背於善良風俗之方法，加損害於他人者」並不該當，
      是被告並無故意以背於善良風俗之方法加損害於原告之事
      實存在，是原告依民法第184條第1項後段，請求被告負擔
      損害賠償自無理由。
（四）查原告自加入為被告公司多層次傳銷事業之經銷商會員後
      ，一路從最基礎之經銷商（ＢＭ），依序進階為地區代理
      店（ＡＧ）、廣域代理店（ＳＦＡＧ），再進階為總括代
      理店（ＳＡＧ），其既為高階之總括代理店（ＳＡＧ）具
      有多年經銷伊公司商品之經驗，自充分了解伊公司之營業
      守則規定。因伊公司對於所屬總括代理店（ＳＡＧ）之直
      銷商，依其等級不同而給付不同等級之獎金比例（原告屬
      三級ＳＡＧ，其直接下線之直屬ＳＡＧ之人數有三人，即
      黃明慧、柯惠雯、吳美花三人，乙○○僅為ＳＦＡＧ，尚
      未晉升為ＳＡＧ），原告即為獲取更高額比例之獎金，而
      刻意阻撓其下線乙○○有由ＳＦＡＧ晉升為ＳＡＧ之機會
      ，並刻意以不當之方法欲培育乙○○之二位下線晉升為Ｓ
      ＡＧ，使之超越乙○○ＳＦＡＧ之位階後，即可因乙○○
      之二位下線因晉升為ＳＡＧ後，其位階即高於乙○○而不
      再屬其下線而直接成為原告之直屬ＳＡＧ，並進而使原告
      之直屬ＳＡＧ之人數可達五人，而升級為第二級之ＳＡＧ
      ，以獲取更高額之獎金比例。如乙○○未受打壓而得晉升
      為ＳＡＧ者，則其下線尤美雅、蔡雅年等人即使與乙○○
      同時晉升為ＳＡＧ時，該二人亦均須仍為乙○○之直屬下
      線ＳＡＧ，不可能成為原告之直屬下線ＳＡＧ。又就獎金
      比例之差異而言，原告原屬三級ＳＡＧ，就直屬第一代Ｓ
      ＡＧ之獎金比例為3.5%，第二代為1.5%，第三代為0.5%，
      自第四代以下即無任何獎金，然如原告以正當之方式晉升
      為二級ＳＡＧ者，其直屬第一代ＳＡＧ之獎金比例為4%，
      第二代為2%，第三代為1%，自第四代以下至無限代皆有0.
      2%之獎金，是二者間之獎金比例顯有相當大之差距。
（五）原告明知伊公司之直銷商營業守則禁止以不正常之方法阻
　　　撓下線晉升，或刻意培植直接下線之組織成員使之超越直
　　　接下線之位階而成為自己之直接下線之違規行為，然原告
　　　卻基於獲取不當獎金，損害公司利益而明知故犯，於93年
　　　間屢次違反相關規定，以錯誤、不當之方式培育ＳＡＧ，
　　　並阻撓其下線乙○○由ＳＦＡＧ晉升為ＳＡＧ之機會，欲
　　　不當地培植乙○○之二位下線晉升為ＳＡＧ，使之超越乙○○ＳＦＡＧ之位階而成為原告自己之直接下線，以獲取
　　　不當獎金，此有原告親簽之保證書承認其錯誤之行為可稽
　　　。從而，兩造之經銷會員法律關係業因原告違反契約約定
　　　，被告多次規勸無效果後，乃依雙方總括代理店（ＳＡＧ
　　　）契約書之約定，終止雙方之契約關係，故該終止契約行
　　　為誠屬合法。另原告稱該保證書係於非自由意思之下，聽
　　　翻譯戊○○唸一字抄一字所寫云云，不惟與事實不符，且
　　　迄今原告仍未就其主張被脅迫之事實負舉證之責，實不足
　　　採信。
（六）原告雖提出自92年7月起至93年4月之付款通知書，訴請被
      告公司給付93年5月、6月合計1,674,114元之款項，並自
      93年7月1日起每月各837,057元，上開請求款項之計算標
      準，係依其各月努力結果之實績計算而來，每月不同，例
      如92年12月之佣金為1,012,485元，但93年4月則僅為
      456,527元，乃其既無經銷行為而無實績，如何據以為請
      求每月837,057元，是其請求亦乏所據。
（七）爰為聲明：（1）原告之訴駁回。（2）如受不利之判決，
      願供擔保，請准宣告免為假執行。
四、本件原告主張其為被告多層次傳銷事業之經銷商會員，雙方
    訂有總括代理店契約，被告於93年5月4日委託林天財律師發
    函，終止前揭契約，有兩造總括代理店（ＳＡＧ）契約書、
    律師事務所93年5月4日函在卷可憑，此為兩造所不爭執，堪
    信為真實。原告主張被告終止系爭總括代理店契約不合法，
    被告則以前揭情詞置辯。茲依兩造攻擊防禦要旨，本件之爭
    點厥為被告終止系爭總括代理店契約是否合法有效？是否構
    成侵權行為？
五、本院判斷：
（一）按多層次傳銷，係由不同層級的銷售人員直接與消費者接
      觸之方式進行銷售商品或勞務的一種行銷方法，即由參加
      人與多層次傳銷事業訂立傳銷契約，由參加人給付多層次
      傳銷事業一定代價，而取得推廣、銷售該事業商品或勞務
      及介紹他人參加之權利，並因參加人自行銷售商品或勞務
      ，或參加人所介紹之人銷售商品或勞務而對多層次傳銷事
      業取得佣金、獎金或其他經濟利益之契約（公平交易法第
      八條規定參照）。依上述說明，多層次傳銷事業因參加人
      銷售該事業之商品或勞務或介紹他人銷售該事業商品勞務
      而獲取利益，參加人則因銷售事業商品或勞務或介紹他人
      銷售商品或勞務（包括被介紹人輾轉介紹他人銷售或介紹
      ）而取得佣金、獎金等經濟利益，故多層次傳銷，其參加
      人所介紹之人愈多或被介紹參加之人輾轉介紹之人愈多，
      則為多層次傳銷事業銷售商品或勞務或介紹之人愈多，事
      業可得利益愈大，而參加人因其下線（即被介紹人及被介
      紹人展轉介紹之人）人數愈多，所可能銷售之商品或勞務
      或輾轉介紹之人愈多，得取得之佣金、獎金或其他經濟利
      益當然愈多，故多層次傳銷之性質，並非單純之買賣，尚
      包括勞務之提供，尤其重在組織之建立。承上說明，多層
      次傳銷因具勞務提供及組織建立之繼續性關係，則在契約
      履行過程中，契約當事人應遵循誠實信用原則，以維護契
      約雙方當事人之權益。次按多層次傳銷是一種靠「介紹」
      及「銷售」二大原則共同完成銷售工作的制度，是藉著階
      層利益來扣緊組織，在多層次傳銷中，經銷商在進行人員
      訪問時，不僅要對消費者進行推銷，還必須積極尋找其下
      線成員，亦即，經銷商本身即是產品或服務的消費者，同
      時也肩負銷售產品的使命，更是扮演組織、訓練其所推薦
      下線經銷商的管理者，故具有注重組織及人脈關係之特性
      ，又多層次傳銷業為鞏固組織，各傳銷事業無不以各種方
      式激勵向心，如定期發行內部刊物、開會分享心得、舉辦
      大型頒獎典禮以凝聚人氣，亦為此類銷售型態之特色之一
      。本件被告經銷之產品包括衣物、襪類、洗滌劑等，並於
      事業說明書內「市場行銷企劃案」中列有「培育活動」，
      揭明「所謂培育活動，是指將善美得事業介紹給您了解，
      並進行培育的一切活動謂之，而您登錄為BM時，在您上位
      照顧您的BM或代理店的人，稱之為培育者，（培育獎金會
      因資格不同而有所不同）。培育活動....，尚需要有行動
      計畫，且一面累積足夠的體驗，藉以達成個人所無法完成
      的大目標，隨著BM人數的增加，形成一個大家族後，一同
      來成長茁壯」，有善美得事業說明書可稽（見本院卷第94
      頁），亦將多層次傳銷業所具有的注重組織及人脈關係、
      激勵向心力等特性表露無疑。依上說明，倘參加人違反多
      層次傳銷所約定之組織及人脈關係，及激勵向心力之義務
      ，損及多層次傳銷事業，多層次傳銷事業應可終止與參加
      人間傳銷契約。
（二）原告主張被告終止系爭總括代理店契約不合法云云，被告
      辯稱：原告以不當之方式培育ＳＡＧ，並阻撓其下線乙○○由ＳＦＡＧ晉升為ＳＡＧ之機會，欲不當地培植乙○○
      之二位下線晉升為ＳＡＧ，使之超越乙○○ＳＦＡＧ之位
      階而成為原告自己之直接下線，以獲取不當獎金，損害被
      告公司利益等語，經查，證人乙○○證稱：「我在93年3
      月26日跟丁○○查詢業績，他告訴我320幾萬，93年3月2
      9日再次向她查詢，她說跟前2天差不多，當時我有點懷疑
      ，因為這2天我有業績3、40萬，下午我問她確定業績，她
      說0000000，我打電話問公司小姐詢問0000000是否正確，
      公司黃小姐說不是，應為450幾萬，她騙我業績就是要我
      放棄挑戰總裁。還有一次我93年3月31日到公司報業績，
      我有打電話給她，請她跟我上去，可是她不願意，我就自
      己上去，因為大量訂單，需要丁○○簽名，但她不簽，她
      說我的訂單有問題，她不簽名的話，違反公司規定，....
       」等語（見本院卷第153頁）；又證人丙○○證稱：「93
       年3月31日乙○○從屏東到公司來投遞他的出貨單，當時
       我檢視他的出貨單沒有她的上線總裁丁○○的簽名認同
       ，我問周：『你的上線總裁丁○○今日會不會來幫你簽
       名認同？』周告訴我說她也不知道她的總裁會不會來，
       我就去打電話給丁○○，問『你的下線周到公司來投遞
       訂貨單，上面都沒有你的簽名認同，你今天會來公司嗎
       ？』，陳答稱她今日不會來公司，而且她也不會幫周的
       訂單背書簽名，因為陳不幫她簽名，我沒有辦法幫周處
       理這些單據，所以我就去跟社長報備這件事」等語（見
       本院卷第129頁），依證人乙○○、丙○○上開證言，原
       告有於證人乙○○查詢業績時未據實告知，及證人乙○○投遞訂單時，未於當時簽名之情事；再參以被告所提
       原告不否認為其所書立之保證書（即被證3號）上記載：
       「本人丁○○（安吾安有限公司）經由日本中野佳代子
       ＳＡＧ教導我錯誤的方式培育ＳＡＧ，本人深感抱歉，
       今後本人必定秉持一視同仁的心，培育下線，為表誠意
       ，本人於3、4月培育乙○○上ＳＡＧ，不再讓下線超越
       她，特立此書以玆證明」（見本院卷第39頁），足認被
       告所辯原告以不當之方式培育ＳＡＧ，並阻撓其下線乙○○由ＳＦＡＧ晉升為ＳＡＧ之機會，破壞公司直銷體
       系之正常發展，以獲取不當獎金，損害被告公司利益等
       情，應屬可採。雖原告主張上開保證書非出於其自由意
       思所為，惟查，證人戊○○證稱：簽署（原告所書立）
       被證3號之保證書時，伊跟丁○○及西山社長夫婦都在場
       ，當時沒有說丁○○不寫的話，公司要除名，也不是伊
       唸給丁○○寫的等語（見本院卷第165頁），原告復未提
       出其他積極證據證明上開保證書之作成有出於受強暴脅
       迫之情事，原告主張上開保證書非出於其自由意思所為
       ，尚不可採。至原告提出原證七號談話摘要及聲請傳訊
       證人鄭惠娟、陳林英文、葉寶玲、蔡雅年，欲證明被告
       終止合約之原因與兩造契約無關云云，惟查，原告所提
       出原證七號談話摘要其上之日期分別記載93年5月5日、5
       月25日（見本院第213頁、214頁），顯在被告93年5月4
       日發函終止契約之後，且上開原告所書立之保證書確有
       提及原告培育下線的問題，尚難以證人等人事後之談話
       摘要，而認証人乙○○、丙○○之證言，及原告所書立
       之保證書為不可採信，是原告聲請傳喚證人鄭惠娟等人
       ，核無必要，附此敘明。
（三）次查，兩造兩造總括代理店契約書第2條約定：「甲方（
　　　即原告）於努力予乙方（即被告）商品之正當銷售、介紹
　　　之際，若甲方對乙方有責難、中傷、擁有存貨，或其他損
　　　害乙方利益之行為，乙方有權終止本契約，並請求損害賠
　　　償」，原告加入被告傳銷事業為其經銷商，本身同時扮演
　　　組織、訓練其所推薦下線經銷商管理者之角色，即負有應
      注重組織及人脈關係、激勵向心力之義務；而原告有以不
      當之方式培育下線，並阻撓其下線乙○○由ＳＦＡＧ晉升
      為ＳＡＧ之機會，以獲取不當獎金，損害被告公司利益等
      情，已如前述，被告以原告損害公司利益，依兩造所簽訂
      之總括代理店契約書第2條約定，而終止兩造之所簽定之
      總括代理店契約，經核於法尚無不合。
（四）原告另主張被告係故意以背於善良風俗，以不當方法終止
　　　契約，屬權利濫用，違反誠信，應負損害賠償責任云云，
　　　惟查，被告有權終止兩造所簽定之總括代理店契，已如前
　　　述，其終止契約，係屬正當權利之行使，尚難認係故意以
　　　背於善良風俗之方法加損害於他人，原告主張侵權行為損
　　　害賠償，亦屬無據。
（五）綜上所述，被告有權終止兩造所簽定之總括代理店契約。
　　　從而，原告主張確認其與被告間多層次傳銷事業經銷商會
　　　員權關係存在，及被告應給付1,674,114元及自起訴狀繕
　　　本送達翌日起至清償日止，按年利率5％計算之利息。並
　　　自93年7月1日起至恢復原告經銷商會員權日止，按月給付
　　　原告新台幣837,057元，均為無理由，不應准許。又原告
　　　之訴既經駁回，其假執行之聲請，亦失所附麗，應併予駁
　　　回。
六、本件事證已臻明確，兩造其餘攻擊防禦方法，於本判決結果
    不生影響，爰不一一論述，併予敘明。
七、結論：本件原告之訴為無理由，依民事訴訟法78條，判決如
　　主文。
中　　華　　民　　國　　94　　年　　6 　　月　　13　　日
  　　            民事第二庭    法　官　吳淑惠
以上正本係照原本作成。
如對本判決上訴，須於判決送達後20日內向本院提出上訴狀
中　　華　　民　　國　　94　　年　　6 　　月　　14　　日
                                書記官  劉芳菊
